

SANDI DWI JANUAR

(S) 081462322064

januarsandi32@gmail.com

tttps://sandidwijanuar06.github.io/portfoliosaya.github.io/

🦬 https://github.com/Sandidwijanuar06

Cengklong, kec. Kosambi, kab. Tangerang, Banten

TENTANG SAYA

Saya adalah lulusan SMK jurusan Rekayasa Perangkat Lunak (RPL) dan sedang menempuh pendidikan S1 Teknik Informatika di salah satu universitas di Jakarta. Saya memiliki pengalaman kerja di industri jasa sebagai pengalaman pertama setelah lulus pada tahun 2022, dan melanjutkan karir saya pada tahun 2024 disalah satu perusahaan ritel sebagai IT support. Keahlian utama saya terletak pada pemrograman web, namun saya juga memiliki pemahaman dasar dalam pemrograman aplikasi desktop/Android, jaringan, dan hardware serta administrasi. Selama perjalanan pendidikan dan pekerjaan, saya senang menghadapi tantangan baru dan selalu antusias untuk mempelajari hal-hal baru. Saya juga mampu atau paham dalam troubleshooting komputer, pengaturan WiFi/Router, listrik, dan CCTV, yang melengkapi kemampuan saya dalam mengatasi berbagai masalah teknis.

PENGALAMAN

Juli 2021 - November 2021

PKL di Diskominfo Kabupaten Pangandaran

Membuat website inventaris menggunakan bahasa pemrograman PHP dengan framework laravel, serta membuat website company profil menggunakan html CSS.

November 2022 - Januari 2024

IT Suport di CV. Rvisual Global Teknindo

Selama saya bekerja saya membuat website toko online menggunakan bootstrap, dan website untuk sebuah perusahaan yang bergerak dalam bidang property menggunakan laravel, membuat aplikasi management keuangan berbasis desktop menggunakan bahasa pemrograman python, selain itu saya melakukan perbaikan dan pemasangan cctv dilapangan serta membantu dalam perbaikan komputer dan laptop.

• Januari 2024 - Sekarang IT Suport di HermanCollection

Saya sering menghadapi masalah seperti komputer, dan printer yang tidak berfungsi, atau jaringan internet yang lambat. Kadang, ada juga situasi kritis yang diharuskan saya untuk ikut membantu memperbaiki listrik yang padam secara tiba-tiba.

Sebagai IT Support, saya bertanggung jawab untuk memastikan bahwa semua perangkat keras dan perangkat lunak yang digunakan oleh karyawan berjalan lancar. Tugas saya meliputi instalasi software, pemeliharaan jaringan, memperbaiki masalah hardware.

Saat menghadapi masalah dalam troubleshoot hardware ataupun jaringan yang saya lakukan pertama adalah menganalisis masalah dari yang terdasar sampai menemukan inti dari masalah perangkat tersebut

selama diposisi ini saya berhasil mengurangi perangkat hardware yang rusak serta mampu melakukan trouble shot dengan waktu yang singkat.

PENDIDIKAN

2019 - 2022

SMK Negeri 1 Padaherang Jurusan Rekayasa Perangkat Lunak Sekarang Universitas Esa Unggul

S1 Teknik Informatika

KEAHLIAN

- Microsoft Office
- Mysql
- PHP
- Python
- Laravel
- Accurate
- Html CSS
- Bootstrap

HOBI

- Coding
- Membaca
- Renang
- Nonton

